# 应付股利实际未支付净资产收益率计算

提问人：gulgdx 时间：2020-09-13 11:11:00
请教陈版：
A公司当 5 月股宣告发放现金股利，但实际到年末都未发放，年末计算净资产收益率时，净资产是否仍然要扣除已宣告但尚未发放的现金股利？如果是要扣除，那么在此情况下，可供企业使用的资源并没未减少，且未发放股利和公司的其他资产可以继续未公司赚取利益，只因作了一笔账务处理（借：未分配利润，贷：应付股利）就可以额外提高净资产收益率。这样是否合适？

回答人：chenyiwei
该情况下，净资产仍然要扣除已宣告但尚未发放的现金股利。虽然尚未支付，但其性质已经改变。